臺灣屏東地方法院民事判決　　　　　　110年度潮簡字第405號
原　　　告　王美茜　
訴訟代理人　邱芬凌律師
　　　　　　廖椿堅律師
被　　　告　吳秋川　
訴訟代理人　葉銘進律師
上列當事人間侵權行為損害賠償事件，本院於民國110 年9 月28
日言詞辯論終結，判決如下：
    主  文
被告應給付原告新臺幣（下同）187,820 元，及自110 年1 月1
日起至清償日止，按週年利率百分之5 計算之利息。
原告其餘之訴駁回。
訴訟費用10,710元其中由被告負擔2,870 元，餘由原告負擔。
本判決第一項得假執行。但被告於執行標的物拍定、變賣或物之
交付前，以187,820 元為原告預供擔保後，得免為假執行。
    事實及理由
一、原告主張：被告於107 年12月26日7 時20分許，騎乘車牌號
    碼000-000 號普通重型機車，沿屏東縣東港鎮東隆街由南往
    北方向行駛，行經東隆街45號前交岔路口處，本應注意汽車
    行駛至交岔路口，應遵守燈光號誌；且其行車方向為閃光紅
    燈號誌，應減速接近，先停止於交岔路口前，讓幹道車優先
    通行後認為安全時，方得續行，而依當時天候晴、日間自然
    光線、其他鋪裝路面乾燥、無缺陷、道路無障礙物及視距良
    好等情形，尚無不能注意之情況，竟疏未注意禮讓幹道車優
    先通行即貿然通過上開路口，適有原告騎乘車牌號碼000-00
    00號普通重型機車沿東隆街由東向西方向行駛至上開路口，
    因閃避不及而發生碰撞，致原告人車倒地，使原告受有右無
    名指挫傷併鎚形手指、右第四手指肌腱斷裂、右手第四指伸
    肌腱損傷併鎚狀指、右手腕三角纖維軟骨損傷及右髖部左下
    肢挫傷等傷害。原告因此受有醫療費用71,491元、看護費7
    萬元、無法工作損失259,388 元之損害，並請求精神慰撫金
    30萬元，爰依侵權行為法律關係起訴請求，並聲明：被告應
    給付原告700,879 元及自起訴狀繕本送達翌日起至清償日止
    ，按週年利率5%計算之利息。
二、被告則以：就有發生系爭事故，原告支出之醫療費用、看護
    費用均不爭執，惟原告未受扣薪，且慰撫金請求金額過高等
    語置辯，並聲明：㈠原告之訴駁回。㈡如受不利判決，願供
    擔保請准宣告免為假執行。
三、兩造於前揭時地發生系爭事故，原告受有前揭傷害之事實，
    業據原告提出診斷證明書為證，並經本院依職權調取本院
    109 年度交簡字第2409號卷宗核閱屬實，復為兩造所不爭，
    堪信為真實。
四、按汽車行駛至交岔路口，其行進應遵守燈光號誌，而行經設
    有閃光號誌之交岔路口時，閃光黃燈表示「警告」，車輛應
    減速接近，注意安全，小心通過；閃光紅燈表示「停車再開
    」，車輛應減速接近，先停止於交岔路口前，讓幹道車優先
    通行後認為安全時，方得續行。行至無號誌或號誌故障而無
    交通指揮人員指揮之交岔路口，支線道車應暫停讓幹線道車
    先行。另駕駛人亦應注意車前狀況，隨時採取必要之安全措
    施，道路交通安全規則第102條第1項第1款、第2款、第94條
    第3項、道路交通標誌標線號誌設置規則第211條第1項分別
    定有明文。本件事故發生時原告行向為閃黃燈，被告行向為
    閃紅燈。有道路交通事故調查表、事故現場圖等件在卷足憑
    ，被告疏未於交岔路口暫停再通行，原告亦未減速小心通過
    路口，兩車始於該路口發生碰撞，足堪認定。就系爭事故被
    告有肇事原因而有過失，且其過失行為與原告所受之傷害具
    有相當因果關係。從而，原告主張被告應就其所受損害負損
    害賠償責任，即屬有據。
五、按因故意或過失，不法侵害他人之權利者，負損害賠償責任
    ；汽車、機車或其他非依軌道行駛之動力車輛，在使用中加
    損害於他人者，駕駛人應賠償因此所生之損害；不法侵害他
    人之身體或健康者，對於被害人因此喪失或減少勞動能力或
    增加生活上之需要時，應負損害賠償責任；不法侵害他人之
    身體、健康、名譽、自由、信用、隱私、貞操，或不法侵害
    其他人格法益而情節重大者，被害人雖非財產上之損害，亦
    得請求賠償相當之金額。民法第184 條第1 項、第191 條之
    2 、第193 條、第195 條第1 項前段定有明文。被告就本件
    交通事故之發生既有過失，而原告確因此受有上開傷害，且
    原告所受傷害與被告之過失行為間，具有相當因果關係，則
    被告自應就其過失行為負損害賠償責任，茲將原告請求項目
    分述如下：
㈠、醫療費用71,491 元、看護費用7萬元部分：
    原告此部分請求，業據其提出診斷證明書、醫療費用單據等
    件為證，並為被告所不爭，堪信為真實，則原告請求被告賠
    償此部分費用，自應准許。
㈡、薪資損失部分：
    原告固主張其因受有上開傷勢，於108 年6 月16日住院手術
    後請假休養3 個月，為此受有無法工作之損害259,388 元云
    云。惟經本院向原告工作之公司調取其請假紀錄及薪資明細
    ，原告自108 年4 月8 日起至108 年10月2 日止均係以公傷
    （工傷）假請假休養治療，並未遭公司扣薪，有上開資料在
    卷可稽（本院卷第75-78 頁），原告就此部分損害並未舉證
    以實其說，本院自難為有利於原告之認定。原告此部分之請
    求，尚無所據。
㈢、慰撫金部分：
    原告主張因本件車禍事故受有非財產上損害，請求賠償30萬
    元。查原告因本件車禍事故受有前揭傷害，必須開刀治療，
    受有肉體及精神上之痛苦，自堪認定，依民法第195 條第1
    項前段規定，原告自得請求被告賠償非財產上之損害。本院
    綜合審酌原告所受精神上痛苦之程度、兩造身份、地位、經
    濟狀況及原告於本件所受傷勢、被告過失傷害行為之態樣等
    一切情狀，認原告請求給付精神慰撫金應以200,000 元為適
    當，逾此範圍則屬過高。
六. 復按損害之發生或擴大，被害人與有過失者，法院得減輕賠
    償金額，或免除之，民法第217 條第1 項定有明文。且此項
    規定之目的，在謀求加害人與被害人間之公平，故在裁判上
    法院得以職權減輕或免除之（最高法院85年台上字第1756號
    判例意旨可資參照）。系爭事故兩造均有過失，業如前述，
    交通部公路總局高雄區監理所屏澎區車輛行車事故鑑定會鑑
    定報告亦同此意見，有該鑑定意見書在卷可稽（本院卷第67
    頁）。從而，本件應有民法第217 條第1 項過失相抵法則之
    適用。爰審酌本件事故發生緣由、路權歸屬、雙方過失情節
    及避免事故發生之可能性高低等一切情狀，認原告、被告之
    過失比例各為45％、55％。依此計算，原告得請求被告賠償
    之金額應為187,820 元【計算式：（醫療費71,491元＋看護
    費用70,000元＋精神慰撫金200,000 元）×55％＝187,820
    元，小數點以下四捨五入】。
七、綜上所述，原告基於侵權行為之法律關係，請求被告給付
    187,820 元及自起訴狀繕本送達翌日110 年1 月1 日起按年
    利率5%計算之利息，洵屬有據，應予准許；逾此範圍之請求
    ，則屬無據，應予駁回。
八、本件係就民事訴訟法第427 條訴訟適用簡易程序所為被告敗
    訴之判決，依同法第389 條第1 項第3 款規定，應職權宣告
    假執行，並依同法第392 條第2 項、第3 項規定，依聲請宣
    告被告如預供相當之擔保，得免為假執行。至原告雖陳明願
    供擔保請准宣告假執行，僅係促使法院之職權發動，本院自
    毋庸就此另為准駁之諭知，附此敘明。又本件訴訟費用確定
    為10,710元（如附件所示），命由敗訴之被告負擔，附此敘
    明。
九、據上論結，原告之訴為部分有理由、部分無理由，爰判決如
    主文。
中    華    民    國   110    年    10    月     7    日
                   潮州簡易庭     法  官  麥元馨
正本係照原本作成。
如對判決上訴，須於判決送達後20日內向本院提出上訴狀，其未
表明上訴理由者，應於提出上訴後20日內向本院補提理由書狀（
均須按他造當事人之人數附繕本）。如委任律師提起上訴者，應
一併繳納上訴審裁判費。
中    華    民    國   110    年    10    月    7     日
                                  書記官  洪雅玲
附件（訴訟費用）
⒈第一審裁判費7,710 元
⒉鑑定費用3,000 元（本院卷第63頁）